Inventaris van het archief van het Nederlandse Consulaat-Generaal en Militaire Missie te Wenen (Oostenrijk), 1939-1954
Nationaal Archief, Den Haag
- Gezantschap te Wenen 1946-1954, C.
  - Stukken van bijzondere aard, C.2
    - Staatkunde, landsverdediging, internationale organisaties (code 9), C.2.10
      - Stukken betreffende het rapporteren over politieke personages, partijen en stromingen, verkiezingen, benoemingen van bewindslieden, politieke verhoudingen en gebeurtenissen en kabinetsformaties, 1947-1954; 191; 1 omslag
        Zie ook inv.nrs. 193, 195, 196 (omslagen 176, 177, 179)
      - Stukken betreffende de politionele actie van 1948, reacties hierop van de zijde van de Oostenrijkse pers en particuliere organisaties, de soevereiniteitsoverdracht, de behartiging van Indonesische belangen en de erkenning van Indonesië en Oostenrijk, 1948-1950; 192; 1 omslag
      - Stukken betreffende de betrekkingen tussen Nederland en Oostenrijk in het bijzonder met betrekking tot de volkenrechtelijke status van Oostenrijk vóór, tijdens en na de Anschluss, en in verband hiermee de positie van het Oostenrijks vermogen in Nederland, 1948-1952; 193; 1 omslag
      - Stukken betreffende het buitenlands beleid van Oostenrijk, haar betrekkingen met andere landen, bezoeken van Oostenrijkse ministers aan het buitenland en buitenlandse ministers aan Oostenrijk, 1947-1954; 194; 1 omslag
        Zie ook inv.nrs. 190, 195, 196 (omslagen 173, 178, 179)
      - Stukken betreffende het vraagstuk van het in 1919 aan Italië afgestane Oostenrijkse Zuid-Tirol, 1952-1953; 195; 1 omslag
      - Stukken betreffende het trachten tot overeenstemming te komen over het sluiten van een Oostenrijk staatsverdrag, Oostenrijkse wensen met betrekking tot het verdrag en reacties op het onderhandelingsproces, alsmede een memorandum van de Nederlandse regering hierover, 1947-1954; 196; 1 omslag
        Zie ook inv.nrs. 190, 193, 195 (omslagen 173, 176, 178)
      - Stukken betreffende de diverse bezettingszones, het optreden van de bezettingsmachten, de kosten van de bezetting, de samenstelling van de Geallieerde Raad en de Oostenrijkse reacties op het bezettingsregime, 1946-1954; 197; 1 omslag
      - Stukken betreffende communistische organisaties, conferenties en congressen, o.a. de Wereldvredesraad en het Wereldvakverbond, 1947-1954; 198; 1 omslag
      - Stukken betreffende de Österreichische Soziale Bewegung (OSB): verzoeken om inlichtingen over de OSB naar aanleiding van een brief van de OSB aan het Nederlandse ministerie van Buitenlandse Zaken ter ontlasting van wegens neo-nazisme in Nederland terechtstaande leiders van de Nationaal Europese Sociale beweging (NESB), 1953-1954; 199; 1 omslag
      - Stukken betreffende het Nationaal-Socialisme: het uitvaardigen van wettelijke regelingen in Oostenrijk met betrekking tot ex-nazi's, 1947-1952; 200; 1 omslag
- Oude Toegang, D.
  - Inventaris van de archieven van het Consulaat-generaal en de Nederlandse Militaire Missie te Wenen (Oostenrijk) 1939-1947, 1991; 201; 1 omslag
  - Inventaris van het archief van het Nederlandse Gezantschap te Wenen (Oostenrijk) 1946-1954, 1986; 202; 1 omslag